# 几个不明白的问题请教陈老师

提问人：awakenstriving 时间：2016-01-18 19:32:40
1 、A公司对B公司持股比例51%，表决权比例与持股比例一致。章程约定，B公司董事会成员 9 名，其中A公司委派 4 名，其他股东委派3 名，另外两名为独立董事，请问陈老师，A公司是否需要将B公司纳入合并范围？该如何判断独立董事在董事会中占有的席位？ 2 、C公司的控股股东为五个自然人，包括自然人E，同时自然人控制F公司。 2015 年 10 月，C公司三个自然人股东将其持有的C公司股份转让给自然人E，转让后E能否控制C公司。 2015 年 12 月E将持有的C公司股权转让给F公司。请问陈老师，F公司合并C公司可以按照同一控制下企业合并处理吗？是否受到合并前后一年的时间限制？

回答人：chenyiwei
1 、理论上，独立董事应代表全体股东的总体利益，同时更偏向于维护中小股东利益。因为独立董事不是特别代表某一股东利益，处于独立、超然的地位，因此在多数情况下可以按照分子、分母均不含独立董事人数的方式计算控制董事会表决权的比例。 2 、请把背景说具体些，尤其是各自然人股东之间的关系，是否具有一致行动协议、一致行动涵盖的范围等。